# 职工食堂相关的资产购入和工程建设的现流指定

提问人：Zjx111111 时间：2022-11-10 17:31:20
陈版主！
你好！我司有员工食堂，中餐统一免费，晚餐如果加班免费，不加班按约等于市价收取餐费。
请问专门为职工食堂采购的固定资产，例如洗碗机、绞肉机等，和一些与食堂相关的工程建设，现金流量指定是购买商品、构建固定资产，还是统一指定为“支付给职工以及为职工支付的现金”呢？
盼复，谢谢！

回答人：chenyiwei
这些食堂设备形成本企业的固定资产，故其购买时的现金流量仍正常列入“购建固定资产、无形资产和其他长期资产支付的现金”。所计提的折旧计入职工福利费。